Inventaris van de Burgerlijke Stand der gemeente Rotterdam: Overlijdensakten, 1811-1942
Nationaal Archief, Den Haag
Burgerlijke Stand Rotterdam Overlijden
BS Rotterdam Overl.
1811-1942
31823
33.00 meter; 795 inventarisnummers.
Nationaal Archief, Den Haag
Register van de Burgerlijke Stand der Gemeente Rotterdam: Overlijdensakten.
Dit archief van de Burgerlijke Stand van de Gemeente Rotterdam bevat de akten van Overlijden, die in de periode 1811 tot en met 1942 geregistreerd zijn.
Archiefvorming
Geschiedenis van het archiefbeheer
De verwerving van het archief
Het archief is krachtens bepalingen van de Archiefwet overgebracht.
3.04
Aanwijzingen voor de gebruiker
Openbaarheidsbeperkingen
Volledig openbaar.
Materiële beperkingen
Aanvraaginstructie
Openbare archiefstukken kunnen online worden aangevraagd en gereserveerd. U kunt dit ook via de terminals in de studiezaal van het Nationaal Archief doen. Om te kunnen reserveren dient u de volgende stappen te volgen:
U maakt een profiel aan op www.gahetna.nl, en logt vervolgens in
Via de archiefinventaris (alleen de beschrijvingen met rode nummers) selecteert u het gewenste archiefstuk door op de knop 'Reserveren' te klikken
In het volgende scherm geeft u aan op welke dag u het archiefstuk wilt inzien
Indien u zich bevindt in de studiezaal en een tafelnummer heeft ontvangen kunt u dit nummer vermelden. Als u geen tafelnummer heeft kunt u tafelnummer 777 laten staan
Vervolgens bevestigt u uw reservering door deze te versturen.
Verwant materiaal
Beschikbaarheid van kopieën
Beschrijving van de series en archiefbestanddelen
- Register van de Burgerlike Stand der Gemeente Rotterdam., 1811-1942; 1A-797
  - 1811, 26 april - 15 oktober, 1A
  - 1812, 2 januari - 1 juli, 1B
  - 1812, 1 juli - 23 november, 2
  - 1812, 24 november - 31 december, 3
  - 1813, 1 januari - 20 april, 4
  - 1813, 21 april - 15 oktober, 5
  - 1813, 15 oktober - 31 december, 6
  - 1814, 3 januari - 31 januari, 7
  - 1814, 1 februari - 4 mei, 8
  - 1814, 4 mei - 6 september, 9
  - 1814, 6 september - 31 december, 10
  - 1815, 2 januari - 20 oktober, 11
  - 1815, 21 oktober - 31 december, 12
  - 1816, 2 januari - 30 juli, 13
  - 1816, 31 juli - 31 december, 14
  - 1817, 2 januari - 5 mei, 15
  - 1817, 5 mei - 28 juli, 16
  - 1817, 28 juli - 31 december, 17
  - 1818, 2 januari - 23 mei, 18
  - 1818, 23 mei - 23 november, 19
  - 1818, 24 november - 31 december, 20
  - 1819, 2 januari - 15 april, 21
  - 1819, 16 april - 10 augustus, 22
  - 1819, 10 augustus - 31 december, 23
  - 1820, 3 januari - 8 juli, 24
  - 1820, 10 juli - 30 december, 25
  - 1821, 2 januari - 6 augustus, 26
  - 1821, 7 augustus - 6 december, 27
  - 1821, 7 december - 31 december, 28
  - 1822, 2 januari - 22 juli, 29
  - 1822, 22 juli - 31 december, 30
  - 1823, 2 januari - 20 juni, 31
  - 1823, 21 juni - 31 december, 32
  - 1824, 2 januari - 27 augustus, 33
  - 1824, 28 augustus - 31 december, 34
  - 1825, 3 januari - 27 september, 35
  - 1825, 28 september - 31 december, 36
  - 1826, 2 januari - 9 september, 37
  - 1826, 9 september - 31 december, 38
  - 1827, 2 januari - 11 augustus, 39
  - 1827, 13 augustus - 31 december, 40
  - 1828, 2 januari - 9 september, 41
  - 1828, 9 september - 31 december, 42
  - 1829, 2 januari - 7 augustus, 43
  - 1829, 8 augustus - 31 december, 44
  - 1830, 2 januari - 9 augustus, 45
  - 1830, 10 augustus - 31 december, 46
  - 1831, 3 januari - 26 augustus, 47
  - 1831, 26 augustus - 31 december, 48
  - 1832, 2 januari - 14 juli, 49
  - 1832, 16 juli - 3 december, 50
  - 1832, 3 december - 31 december, 51
  - 1833, 2 januari - 1 juni, 52
  - 1833, 3 juni - 7 augustus, 53
  - 1833, 7 augustus - 31 december, 54
  - 1834, 2 januari - 20 augustus, 55
  - 1834, 21 augustus - 31 december, 56
  - 1835, 2 januari - 4 mei, 57
  - 1835, 5 mei - 25 augustus, 58
  - 1835, 25 augustus - 10 november, 59
  - 1835, 10 november - 31 december, 60
  - 1836, 2 januari - 7 mei, 61
  - 1836, 7 mei - 19 oktober, 62
  - 1836, 20 oktober - 31 december, 63
  - 1837, 2 januari - 31 maart, 64
  - 1837, 3 april - 29 augustus, 65
  - 1837, 29 augustus - 31 december, 66
  - 1838, 2 januari - 21 april, 67
  - 1838, 23 april - 7 september, 68
  - 1838, 7 september - 31 december, 69
  - 1839, 2 januari - 15 april, 70
  - 1839, 15 april - 30 augustus, 71
  - 1839, 30 augustus - 24 december, 72
  - 1839, 24 december - 31 december, 73
  - 1840, 2 januari - 2 mei, 74
  - 1840, 4 mei - 12 september, 75
  - 1840, 12 september - 31 december, 76
  - 1841, 2 januari - 5 april, 77
  - 1841, 5 april - 20 juli, 78
  - 1841, 20 juli - 15 december, 79
  - 1841, 15 december - 31 december, 80
  - 1842, 3 januari - 25 april, 81
  - 1842, 25 april - 8 augustus, 82
  - 1842, 8 augustus - 9 december, 83
  - 1842, 9 december - 31 december, 84
  - 1843, 2 januari - 22 mei, 85
  - 1843, 23 mei - 22 oktober, 86
  - 1843, 23 oktober - 31 december, 87
  - 1844, 2 januari - 9 april, 88
  - 1844, 9 april - 21 augustus, 89
  - 1844, 21 augustus - 23 december, 90
  - 1844, 23 december - 31 december, 91
  - 1845, 2 januari - 8 april, 92
  - 1845, 8 april - 11 augustus, 93
  - 1845, 12 augustus - 31 december, 94
  - 1846, 2 januari - 20 april, 95
  - 1846, 21 april - 24 augustus, 96
  - 1846, 24 augustus - 30 november, 97
  - 1846, 30 november - 21 december, 98
  - 1846, 21 december - 28 december, 99
  - 1846, 28 december - 31 december, 100
  - 1847, 2 januari - 10 maart, 101
  - 1847, 10 maart - 19 juni, 102
  - 1847, 19 juni - 11 november, 103
  - 1847, 11 november - 29 december, 104
  - 1847, 30 december - 31 december, 105
  - 1848, 3 januari - 10 april, 106
  - 1848, 10 april - 10 augustus, 107
  - 1848, 10 augustus - 6 november, 108
  - 1848, 6 november - 20 november, 109
  - 1848, 20 november - 16 december, 110
  - 1848, 16 december - 31 december, 111
  - 1849, 2 januari - 2 april, 112
  - 1849, 2 april - 5 juni, 113
  - 1849, 5 juni - 30 juli, 114
  - 1849, 30 juli - 22 oktober, 115
  - 1849, 23 oktober - 31 december, 116
  - 1850, 2 januari - 16 maart, 117
  - 1850, 16 maart - 24 juli, 118
  - 1850, 24 juli - 25 november, 119
  - 1850, 25 november - 30 december, 120
  - 1850, 30 december - 31 december, 121
  - 1851, 2 januari - 24 april, 122
  - 1851, 24 april - 27 augustus, 123
  - 1851, 27 augustus - 31 december, 124
  - 1852, 2 januari - 14 april, 125
  - 1852, 14 april - 6 augustus, 126
  - 1852, 6 augustus - 7 december, 127
  - 1852, 7 december - 29 december, 128
  - 1852, 29 december - 31 december, 129
  - 1853, 3 januari - 9 maart, 130
  - 1853, 9 maart - 8 juni, 131
  - 1853, 8 juni - 5 september, 132
  - 1853, 5 september - 26 september, 133
  - 1853, 29 september - 25 november, 134
  - 1853, 25 november - 17 december, 135
  - 1853, 17 december - 31 december, 136
  - 1854, 2 januari - 23 maart, 137
  - 1854, 23 maart - 27 juni, 138
  - 1854, 27 juni - 23 september, 139
  - 1854, 25 september - 25 november, 140
  - 1854, 25 november - 31 december, 141
  - 1855, 2 januari - 7 maart, 142
  - 1855, 7 maart - 14 mei, 143
  - 1855, 15 mei - 14 juli, 144
  - 1855, 14 juli - 8 oktober, 145
  - 1855, 8 oktober - 24 december, 146
  - 1855, 24 december - 31 december, 147
  - 1856, 2 januari - 25 maart, 148
  - 1856, 25 maart - 11 juni, 149
  - 1856, 11 juni - 6 september, 150
  - 1856, 6 september - 15 december, 151
  - 1856, 15 december - 31 december, 152
  - 1857, 2 januari - 20 maart, 153
  - 1857, 20 maart - 3 juni, 154
  - 1857, 10 juni - 27 juli, 155
  - 1857, 27 juli - 13 november, 156
  - 1857, 13 november - 7 december, 157
  - 1857, 7 december - 11 december, 158
  - 1857, 12 december - 31 december, 159
  - 1858, 2 januari - 26 maart, 160
  - 1858, 26 maart - 5 mei, 161
  - 1858, 6 mei - 14 juni, 162
  - 1858, 14 juni - 24 september, 163
  - 1858, 24 september - 27 november, 164
  - 1858, 27 november - 29 december, 165
  - 1858, 29 december - 31 december, 166
  - 1859, 3 januari - 11 maart, 167
  - 1859, 11 maart - 20 april, 168
  - 1859, 20 april - 10 juni, 169
  - 1859, 10 juni - 5 september, 170
  - 1859, 5 september - 21 september, 171
  - 1859, 21 september - 15 oktober, 172
  - 1859, 15 oktober - 31 oktober, 173
  - 1859, 31 oktober - 17 november, 174
  - 1859, 18 november - 28 november, 175
  - 1859, 29 november - 8 december, 176
  - 1859, 8 december - 16 december, 177
  - 1859, 17 december - 31 december, 178
  - 1860, 2 januari - 20 maart. Deel: A., 179
  - 1860, 20 maart - 7 juni. Deel: B., 180
  - 1860, 7 juni - 17 september. Deel: C., 181
  - 1860, 17 september - 17 september. Deel: D., 182
  - 1860, 17 september - 10 december. Deel: E., 183
  - 1860, 10 december - 31 december. Deel: F., 184
  - 1861, 7 januari - 14 maart. Deel: A., 185
  - 1861, 14 maart - 5 juni. Deel: B., 186
  - 1861, 5 juni - 2 september. Deel: C., 187
  - 1861, 2 september - 27 november. Deel: D., 188
  - 1861, 27 november - 17 december. Deel: E., 189
  - 1861, 17 december - 31 december. Deel: F., 190
  - 1862, 2 januari - 6 maart. Deel: A., 191
  - 1862, 6 maart - 14 mei. Deel: B., 192
  - 1862, 14 mei - 22 augustus. Deel: C., 193
  - 1862, 22 augustus - 29 november. Deel: D., 194
  - 1862, 29 november - 26 december. Deel: E., 195
  - 1862, 27 december - 31 december. Deel: F., 196
  - 1863, 2 januari - 3 maart. Deel: A., 197
  - 1863, 3 maart - 1 mei. Deel: B., 198
  - 1863, 1 mei - 20 juli. Deel: C., 199
  - 1863, 20 juli - 26 oktober. Deel: D., 200
  - 1863, 26 oktober - 31 december. Deel: E., 201
  - 1864, 1 januari - 27 februari. Deel: A., 202
  - 1864, 27 februari - 10 mei. Deel: B., 203
  - 1864, 10 mei - 12 augustus. Deel: C., 204
  - 1864, 12 augustus - 23 november. Deel: D., 205
  - 1864, 24 november - 31 december. Deel: E., 206
  - 1865, 2 januari - 7 maart. Deel: A., 207
  - 1865, 7 maart - 13 mei. Deel: B., 208
  - 1865, 13 mei - 9 augustus. Deel: C., 209
  - 1865, 10 augustus - 22 november. Deel: D., 210
  - 1865, 22 november - 31 december. Deel: E., 211
  - 1866, 2 januari - 15 maart. Deel: A., 212
  - 1866, 15 maart - 4 mei. Deel: B., 213
  - 1866, 4 mei - 20 juni. Deel: C., 214
  - 1866, 20 juni - 27 juli. Deel: D., 215
  - 1866, 27 juli - 28 september. Deel: E., 216
  - 1866, 28 september - 20 november. Deel: F., 217
  - 1866, 20 november - 20 december. Deel: G., 218
  - 1866, 20 december - 31 december. Deel: H., 219
  - 1867, 2 januari - 4 maart. Deel: A., 220
  - 1867, 4 maart - 16 mei. Deel: B., 221
  - 1867, 16 mei - 13 augustus. Deel: C., 222
  - 1867, 13 augustus - 7 oktober. Deel: D., 223
  - 1867, 8 oktober - 31 december. Deel: E., 224
  - 1868, 2 januari - 9 maart. Deel: A., 225
  - 1868, 9 maart - 22 mei. Deel: B., 226
  - 1868, 23 mei - 7 augustus. Deel: C., 227
  - 1868, 7 augustus - 15 oktober. Deel: D., 228
  - 1868, 15 oktober - 20 oktober. Deel: E., 229
  - 1868, 21 oktober - 31 december. Deel: F., 230
  - 1869, 2 januari - 13 maart. Deel: A., 231
  - 1869, 13 maart - 2 juni. Deel: B., 232
  - 1869, 2 juni - 6 september. Deel: C., 233
  - 1869, 6 september - 3 december. Deel: D., 234
  - 1869, 3 december - 31 december. Deel: E., 235
  - 1870, 3 januari - 26 februari. Deel: A., 236
  - 1870, 26 februari - 21 april. Deel: B., 237
  - 1870, 21 april - 22 juni. Deel: C., 238
  - 1870, 23 juni - 8 september. Deel: D., 239
  - 1870, 9 september - 3 december. Deel: E., 240
  - 1870, 3 december - 31 december. Deel: F., 241
  - 1870, 30 december - 31 december. Deel: G., 242
  - 1871, 2 januari - 6 februari. Deel: A., 243
  - 1871, 6 februari - 7 maart. Deel: B., 244
  - 1871, 7 maart - 3 april. Deel: C., 245
  - 1871, 3 april - 3 mei. Deel: D., 246
  - 1871, 3 mei - 21 juni. Deel: E., 247
  - 1871, 21 juni - 30 augustus. Deel: F., 248
  - 1871, 31 augustus - 20 november. Deel: G., 249
  - 1871, 20 november - 30 december. Deel: H., 250
  - 1872, 2 januari - 4 maart. Deel: A., 251
  - 1872, 4 maart - 6 mei. Deel: B., 252
  - 1872, 6 mei - 15 juli. Deel: C., 253
  - 1872, 15 juli - 11 september. Deel: D., 254
  - 1872, 12 september - 23 november. Deel: E., 255
  - 1872, 23 november - 27 december. Deel: F., 256
  - 1872, 27 december - 31 december. Deel: G., 257
  - 1873, 2 januari - 21 februari. Deel: A., 258
  - 1873, 21 februari - 21 april. Deel: B., 259
  - 1873, 21 april - 24 juni. Deel: C., 260
  - 1873, 24 juni - 30 augustus. Deel: D., 261
  - 1873, 1 september - 15 november. Deel: E., 262
  - 1873, 15 november - 31 december. Deel: F., 263
  - 1874, 2 januari - 3 maart. Deel: A., 264
  - 1874, 3 maart - 4 mei. Deel: B., 265
  - 1874, 4 mei - 7 juli. Deel: C., 266
  - 1874, 7 juli - 16 september. Deel: D., 267
  - 1874, 16 september - 30 november. Deel: E., 268
  - 1874, 30 november - 28 december. Deel: F., 269
  - 1874, 28 december - 31 december. Deel: G., 270
  - 1875, 1 januari - 25 maart. Deel: A., 271
  - 1875, 26 maart - 9 juli. Deel: B., 272
  - 1875, 9 juli - 8 november. Deel: C., 273
  - 1875, 8 november - 31 december. Deel: D., 274
  - 1876, 3 januari - 28 april. Deel: A., 275
  - 1876, 28 april - 20 september. Deel: B., 276
  - 1876, 20 september - 31 december. Deel: C., 277
  - 1877, 2 januari - 5 april. Deel: A., 278
  - 1877, 5 april - 9 juli. Deel: B., 279
  - 1877, 9 juli - 13 november. Deel: C., 280
  - 1877, 13 november - 31 december. Deel: D., 281
  - 1878, 2 januari - 15 maart. Deel: A., 282
  - 1878, 15 maart - 6 juni. Deel: B., 283
  - 1878, 6 juni - 31 augustus. Deel: C., 284
  - 1878, 31 augustus - 6 december. Deel: D., 285
  - 1878, 6 december - 31 december. Deel: E., 286
  - 1879, 2 januari - 29 maart. Deel: A., 287
  - 1879, 29 maart - 30 juni. Deel: B., 288
  - 1879, 30 juni - 21 oktober. Deel: C., 289
  - 1879, 21 oktober - 31 december. Deel: D., 290
  - 1880, 2 januari - 25 maart. Deel: A., 291
  - 1880, 26 maart - 12 juli. Deel: B., 292
  - 1880, 12 juli - 4 november. Deel: C., 293
  - 1880, 5 november - 31 december. Deel: D., 294
  - 1881, 3 januari - 28 maart. Deel: A., 295
  - 1881, 28 maart - 16 juli. Deel: B., 296
  - 1881, 18 juli - 18 november. Deel: C., 297
  - 1881, 18 november - 31 december. Deel: D., 298
  - 1881, December 1881 - december 1882, 304
    Supplement: Elders Overledenen
  - 1882, 2 januari - 1 april. Deel: A., 299
  - 1882, 1 april - 21 juli. Deel: B., 300
  - 1882, 21 juli - 21 november. Deel: C., 301
  - 1882, 21 november - 31 december. Deel: D., 302
  - 1882, 16 januari - 31 december. Deel: E., 303
    Supplement
  - 1882, December 1881 - december 1882, 304
  - 1883, 2 januari - 24 maart, 305
  - 1883, 24 maart - 23 juni, 306
  - 1883, 25 juni - 24 oktober, 307
  - 1883, 24 oktober - 31 december, 308
  - 1883, 15 januari - 31 december, 309
  - 1884, 2 januari - 31 maart, 310
    Dit inventarisnummer is alleen als kopie te raadplegen.
  - 1884, 31 maart - 10 juni, 311
  - 1884, 10 juni - 11 september, 312
  - 1884, 11 september - 20 december, 313
  - 1884, 20 december - 31 december, 314
  - 1884, 1 januari - 31 december, 315
  - 1885, 2 januari - 16 maart, 316
  - 1885, 16 maart - 23 juni, 317
  - 1885, 23 juni - 3 november, 318
  - 1885, 3 november - 31 december, 319
  - 1885, 7 januari - 27 april, 320
  - 1886, 2 januari - 29 januari, 325
  - 1886, 30 januari - 19 april, 321
  - 1886, 19 april - 5 augustus, 322
  - 1886, 6 augustus - 18 november, 323
  - 1886, 18 november - 31 december, 324
  - 1886, 11 januari - 4 december, 327
  - 1886, 30 januari - 31 december, 326
  - 1887, 3 januari - 29 maart, 328
  - 1887, 25 maart - 20 juli, 329
  - 1887, 20 juli - 10 oktober, 330
  - 1887, 10 oktober - 31 december, 331
  - 1887, 1 januari - 25 december, 333
  - 1887, 3 december - 18 december, 332
  - 1888, 2 januari - 29 februari, 334
  - 1888, 29 februari - 9 mei, 335
  - 1888, 9 mei - 2 augustus, 336
  - 1888, 2 augustus - 3 oktober, 337
  - 1888, 3 oktober - 31 december, 338
  - 1888, 1 januari - 31 december, 339
  - 1888, 11 januari - 31 december, 340
  - 1889, 1 januari - 6 maart, 341
  - 1889, 6 maart - 18 mei, 342
  - 1889, 18 mei - 23 juli, 343
  - 1889, 23 juli - 23 oktober, 344
  - 1889, 23 oktober - 31 december, 345
  - 1889, 2 januari - 24 december, 346
  - 1889, 2 januari - 31 december, 347
  - 1890, 1 januari - 22 maart, 348
  - 1890, 22 maart - 3 mei, 349
  - 1890, 3 mei - 2 augustus, 350
  - 1890, 2 augustus - 4 november, 351
  - 1890, 4 november - 31 december, 352
  - 1890, 1 januari - 31 december, 354
  - 1890, 3 januari - 24 december, 353
  - 1891, 1 januari - 28 februari, 355
  - 1891, 28 februari - 5 mei, 356
  - 1891, 5 mei - 3 augustus, 357
  - 1891, 4 augustus - 9 november, 358
  - 1891, 9 november - 31 december, 359
  - 1891, 31 december, 360
  - 1891, 1 januari - 31 december, 361
  - 1892, 2 januari - 22 februari, 362
  - 1892, 22 februari - 19 april, 363
  - 1892, 19 april - 24 juni, 364
  - 1892, 24 juni - 13 september, 365
  - 1892, 13 september - 3 december, 366
  - 1892, 3 december - 31 december, 367
  - 1892, 1 januari - 31 december, 368
  - 1892, 2 januari - 31 december, 369
  - 1893, 2 januari - 14 juli. Deel: A1., 370
  - 1893, 15 juli - 31 december. Deel: A2., 371
  - 1893, 2 januari - 10 maart. Deel: B., 372
  - 1893, 10 maart - 18 mei. Deel: C., 373
  - 1893, 18 mei - 29 juli. Deel: D., 374
  - 1893, 29 juli - 14 oktober. Deel: E., 375
  - 1893, 14 oktober - 22 december. Deel: F., 376
  - 1893, 22 december - 31 december. Deel: G., 377
  - 1893, 10 januari - 22 december. Deel: S., 378
  - 1894, 2 januari - 26 december. Deel: A., 379
  - 1894, 2 januari - 27 februari. Deel: B., 380
  - 1894, 26 februari - 4 mei. Deel: C., 381
  - 1894, 4 mei - 21 juli. Deel: D., 382
  - 1894, 21 juli - 22 oktober. Deel: E., 383
  - 1894, 22 oktober - 31 december. Deel: F., 384
  - 1894, 10 januari - 24 december. Deel: S., 385
  - 1895, 2 januari - 28 februari. Deel: A., 386
  - 1895, 1 februari - 28 februari. Deel: B., 387
  - 1895, 28 februari - 9 april. Deel: C., 388
  - 1895, 9 april - 6 juni. Deel: D., 389
  - 1895, 6 juni - 14 augustus. Deel: E., 390
  - 1895, 14 augustus - 19 oktober. Deel: F., 391
  - 1895, 19 oktober - 26 december. Deel: F., 392
  - 1895, 26 december - 31 december. Deel: G., 393
  - 1895, 10 januari - 25 februari. Deel: S1., 394
  - 1895, 20 februari - 31 december. Deel: S2., 395
  - 1896, 2 januari - 23 april. Aktenummers: Oneven. Deel: A., 396
  - 1896, 2 januari - 23 april. Aktenummers: Even. Deel: B., 397
  - 1896, 23 april - 1 september. Aktenummers: Oneven. Deel: C., 398
  - 1896, 23 april - 1 september. Aktenummers: Even. Deel: D., 399
  - 1896, 1 september - 31 december. Aktenummers: Oneven. Deel: E., 400
  - 1896, 1 september - 31 december. Aktenummers: Even. Deel: F., 401
  - 1896, 2 januari - 31 december. Deel: S., 402
  - 1897, 2 januari - 26 april. Aktenummers: Oneven. Deel: A., 403
  - 1897, 2 januari - 26 april. Aktenummers: Even. Deel: B., 404
  - 1897, 26 april - 31 augustus. Aktenummers: Oneven. Deel: C., 405
  - 1897, 26 april - 31 augustus. Aktenummers: Even. Deel: D., 406
  - 1897, 31 augustus - 31 december. Aktenummers: Oneven. Deel: E., 407
  - 1897, 31 augustus - 31 december. Aktenummers: Even. Deel: F., 408
  - 1897, 5 januari - 31 december. Deel: S., 409
  - 1898, 1 januari - 16 april. Aktenummers: Oneven. Deel: A., 410
  - 1898, 1 januari - 16 april. Aktenummers: Even. Deel: B., 411
  - 1898, 16 april - 9 augustus. Aktenummers: Oneven. Deel: C., 412
  - 1898, 16 april - 9 augustus. Aktenummers: Even. Deel: D., 413
  - 1898, 9 augustus - 30 november. Aktenummers: Oneven. Deel: E., 414
  - 1898, 9 augustus - 30 november. Aktenummers: Even. Deel: F., 415
  - 1898, 30 november - 31 december. Aktenummers: Oneven. Deel: G., 416
  - 1898, 30 november - 31 december. Aktenummers: Even. Deel: H., 417
  - 1898, 4 januari - 31 december. Deel: S., 418
  - 1899, 2 januari - 17 april. Aktenummers: Oneven. Deel: A., 419
  - 1899, 2 januari - 17 april. Aktenummers: Even. Deel: B., 420
  - 1899, 17 april - 10 augustus. Aktenummers: Oneven. Deel: C., 421
  - 1899, 17 april - 10 augustus. Aktenummers: Even. Deel: D., 422
  - 1899, 10 augustus - 4 december. Aktenummers: Oneven. Deel: E., 423
  - 1899, 10 augustus - 4 december. Aktenummers: Even. Deel: F., 424
  - 1899, 4 december - 31 december. Aktenummers: Oneven. Deel: G., 425
  - 1899, 4 december - 31 december. Aktenummers: Even. Deel: H., 426
  - 1899, 9 januari - 31 december. Deel: S., 427
  - 1900, 1 januari - 30 maart. Aktenummers: Oneven. Deel: A., 428
  - 1900, 1 januari - 30 maart. Aktenummers: Even. Deel: B., 429
  - 1900, 30 maart - 26 juli. Aktenummers: Oneven. Deel: C., 430
  - 1900, 30 maart - 26 juli. Aktenummers: Even. Deel: D., 431
  - 1900, 26 juli - 27 november. Aktenummers: Oneven. Deel: E., 432
  - 1900, 26 juli - 27 november. Aktenummers: Even. Deel: F., 433
  - 1900, 27 november - 31 december. Aktenummers: Oneven. Deel: G., 434
  - 1900, 27 november - 31 december. Aktenummers: Even. Deel: H., 435
  - 1900, 2 januari - 29 december. Deel: S., 436
  - 1901, 2 januari - 10 april. Aktenummers: Oneven. Deel: A., 437
  - 1901, 2 januari - 10 april. Aktenummers: Even. Deel: B., 438
  - 1901, 10 april - 29 juli. Aktenummers: Oneven. Deel: C., 439
  - 1901, 10 april - 29 juli. Aktenummers: Even. Deel: D., 440
  - 1901, 30 juli - 9 november. Aktenummers: Oneven. Deel: E., 441
  - 1901, 30 juli - 9 november. Aktenummers: Even. Deel: F., 442
  - 1901, 9 november - 28 december. Aktenummers: Oneven. Deel: G., 443
  - 1901, 9 november - 28 december. Aktenummers: Even. Deel: H., 444
  - 1901, 28 december - 31 december. Aktenummers: Oneven. Deel: I., 445
  - 1901, 28 december - 31 december. Aktenummers: Even. Deel: K., 446
  - 1901, 1 januari - 31 december. Deel: S., 447
  - 1902, 2 januari - 8 april. Aktenummers: Oneven. Deel: A., 448
  - 1902, 2 januari - 8 april. Aktenummers: Even. Deel: B., 449
  - 1902, 8 april - 15 augustus. Aktenummers: Oneven. Deel: C., 450
  - 1902, 8 april - 15 augustus. Aktenummers: Even. Deel: D., 451
  - 1902, 15 augustus - 17 december. Aktenummers: Oneven. Deel: E., 452
  - 1902, 15 augustus - 17 december. Aktenummers: Even. Deel: F., 453
  - 1902, 17 december - 31 december. Aktenummers: Oneven. Deel: G., 454
  - 1902, 17 december - 31 december. Aktenummers: Even. Deel: H., 455
  - 1902, 4 januari - 31 december. Deel: S., 456
  - 1903, 2 januari - 10 april. Aktenummers: Oneven. Deel: A., 457
  - 1903, 2 januari - 10 april. Aktenummers: Even. Deel: B., 458
  - 1903, 10 april - 6 augustus. Aktenummers: Oneven. Deel: C., 459
  - 1903, 10 april - 6 augustus. Aktenummers: Even. Deel: D., 460
  - 1903, 6 augustus - 12 december. Aktenummers: Oneven. Deel: E., 461
  - 1903, 6 augustus - 12 december. Aktenummers: Even. Deel: F., 462
  - 1903, 12 december - 31 december. Aktenummers: Oneven. Deel: G., 463
  - 1903, 12 december - 31 december. Aktenummers: Even. Deel: H., 464
  - 1903, 3 januari - 31 december. Deel: S., 465
  - 1904, 2 januari - 13 april. Aktenummers: Oneven. Deel: A., 466
  - 1904, 2 januari - 13 april. Aktenummers: Even. Deel: B., 467
  - 1904, 13 april - 12 augustus. Aktenummers: Oneven. Deel: C., 468
  - 1904, 13 april - 12 augustus. Aktenummers: Even. Deel: D., 469
  - 1904, 12 augustus - 16 december. Aktenummers: Oneven. Deel: E., 470
  - 1904, 12 augustus - 16 december. Aktenummers: Even. Deel: F., 471
  - 1904, 16 december - 31 december. Aktenummers: Oneven. Deel: G., 472
  - 1904, 16 december - 31 december. Aktenummers: Even. Deel: H., 473
  - 1904, 4 januari - 31 december. Deel: S., 474
  - 1905, 2 januari - 19 april. Aktenummers: Oneven. Deel: A., 475
  - 1905, 2 januari - 19 april. Aktenummers: Even. Deel: B., 476
  - 1905, 19 april - 12 augustus. Aktenummers: Oneven. Deel: C., 477
  - 1905, 19 april - 12 augustus. Aktenummers: Even. Deel: D., 478
  - 1905, 12 augustus - 14 december. Aktenummers: Oneven. Deel: E., 479
  - 1905, 12 augustus - 14 december. Aktenummers: Even. Deel: F., 480
  - 1905, 14 december - 31 december. Aktenummers: Oneven. Deel: G., 481
  - 1905, 14 december - 31 december. Aktenummers: Even. Deel: H., 482
  - 1905, 2 januari - 31 december. Deel: S., 483
  - 1906, 1 januari - 19 april. Aktenummers: Oneven. Deel: A., 484